【裁判字號】    95,易,1806
【裁判日期】    951128
【裁判案由】    竊盜
【裁判全文】
臺灣臺北地方法院刑事判決              95年度易字第1806號
公  訴  人  臺灣臺北地方法院檢察署檢察官
被      告  丁○○
                    （現另案於臺灣臺北監獄執行中）
上列被告因竊盜案件，經檢察官提起公訴（95年度偵字第721 號
）及移送併辦（臺灣士林地方法院檢察署95年度偵字第9928號）
，被告於準備程序進行中就被訴事實為有罪之陳述，由本院合議
庭裁定以簡式審判程序審理，判決如下：
    主  文
丁○○連續踰越安全設備竊盜，累犯，處有期徒刑壹年貳月。
    犯  罪  事  實
一、丁○○前於民國82年間因麻藥案件，經臺灣士林地方法院（
    下稱士林地院）判處有期徒刑4月，緩刑5年確定；惟其又因
    煙毒案件，於83年間分別經臺灣高等法院、士林地院判處有
    期徒刑3年2月、3年4月確定，並經撤銷前開緩刑之宣告，所
    犯上開3罪經接續執行，於83年9月16日刑期起算，指揮書執
    畢日期為90年3月13日，嗣於86年3月20日因縮短刑期假釋出
    獄。惟其又於假釋期間因施用毒品案件而經撤銷前開假釋，
    並送監執行殘刑3年10月12日，於92年8月17日因縮短刑期執
    行完畢出獄。嗣丁○○又於93年間因竊盜案件，為士林地院
    於94年2月17日以93年度士簡字第1253號判處有期徒刑4月確
    定，經送監執行後，於94年7 月26日易科罰金執行完畢出獄
    。詎仍不知悔改，因工作無著而缺錢花用，基於意圖為自己
    不法所有之概括犯意，而為以下竊盜犯行：
  (一)於94年12月19日19時許，於行經臺北市○○區○○街126 號
    上品餐廳時，趁無人注意之際，進入該餐廳1 樓徒手竊取該
    餐廳所有之神明金牌2 面（價值約新臺幣【下同】40,000元
    ）。得手後，旋於同年月20日上午7 時許，前往臺北市○○
    區○○街跳蚤市場變賣，所得款項花用殆盡。
  (二)於94年12月28日上午10時許，見臺北市○○區○○路393 巷
    45號乙○○住處屋內無人且大門未鎖，即未經准許進入前開
    住處（侵入住宅部分未據告訴），徒手竊取乙○○所有之神
    明金牌2面（價值約6,000元），得手後於走出前開處所時，
    適為返家之乙○○發覺而報警，警方據報旋於同日上午10時
    20分許在吉林路393 巷47號前查獲，並當場在丁○○手上查
    獲前開竊得之金牌2 面。
  (三)於95年4月12日上午7時許，行經臺北縣三芝鄉古庄村茂興店
    62號丙○○住處時，見屋內無人且該住處窗戶未上鎖，遂徒
    手攀爬踰越該屬安全設備之窗戶侵入其內，並在該住宅客廳
    竊取丙○○所有掛於神像上之金牌2面（價值約4,000元）。
    得手後，旋於同日某時許前往臺北縣三重市重新橋下跳蚤市
    場變賣，所得款項均花用殆盡。嗣因丁○○於行竊時，不慎
    將其安全帽遺忘在現場，經警採集指紋比對發覺係丁○○之
    指紋後，始循線查得上情。
二、案經臺北市政府警察局中山分局報請臺灣臺北地方法院檢察
    署檢察官偵查起訴，並由臺北縣政府警察局淡水分局報請臺
    灣士林地方法院檢察署檢察官偵查後移送本院併辦。
    理  由
一、上揭犯罪事實，業據被告丁○○迭於警訊、檢察官訊問及本
    院審理時坦承不諱，核與被害人甲○（上品餐廳店長）、乙○○、丙○○於警訊或檢察官訊問時指訴之情節相符，並有
    監視器翻拍照片暨被告照片（上品餐廳竊案）、贓物認領保
    管單（乙○○）、神明金牌照片（乙○○）、內政部警政署
    刑事警察局95年5月8日刑紋字第0950062959號鑑驗書（丙○○竊案）各1 份在卷可稽，足認被告之自白與事實相符。本
    件事證明確，被告之竊盜犯行堪以認定。
二、被告行為後，94年2月2日修正公布之刑法，業自95年7月1日
    起施行。按行為後法律有變更者，適用行為時之法律，但行
    為後之法律有利於行為人者，適用最有利於行為人之法律，
    現行刑法第2條第1項定有明文。此條係規範行為後法律變更
    所生新舊法律比較適用之準據法，是刑法第2條第1項本身雖
    經修正，但無比較新舊法適用之問題，應一律適用裁判時之
    現行刑法第2條第1項之規定，為「從舊從輕」之比較；又新
    舊刑法關於刑之規定，雖同採從輕主義，惟比較時仍應就罪
    刑有關之共犯、未遂犯、想像競合犯、牽連犯、連續犯、結
    合犯，以及累犯加重、自首減輕暨其他法定加減原因（如身
    分加減）與加減比例等一切情形，綜其全部之結果，而為比
    較，再適用有利於行為人之法律處斷，而不得一部割裂分別
    適用不同之新舊法（最高法院24年上字第4634號判例意旨、
    95年第8 次刑事庭會議決議參照）。準此：
  (一)刑法第56條連續犯之規定，於此次刑法修正時刪除，此刪除
    雖非犯罪構成要件之變更，但顯已影響行為人刑罰之法律效
    果，自屬法律有變更，依新法第2條第1項規定，比較新、舊
    法結果，因舊法連續犯以一罪論（裁判上一罪），僅科刑上
    得加重其刑，而依新法，本案被告多次竊盜犯行，應數罪併
    罰，是比較新、舊法之結果，應以舊法較有利於被告。
  (二)刑法第47條關於累犯加重刑度之規定亦有修正，限於行為人
    之再犯係出於故意者，始有累犯加重規定之適用，惟本案被
    告係於有期徒刑執行完畢後5 年以內故意再犯本案，經適用
    上開新舊法比較結果，新法對被告而言並無較有利之情形。
  (三)綜合上述各條文修正前、後之比較，揆諸前揭最高法院決議
    意旨及修正後刑法第2條第1項規定之「從舊、從輕」原則，
    自應整體適用被告行為時之法律論處。
三、核被告就如犯罪事實欄一(一)、(二)所示之犯行，均係犯刑法第
    320條第1項之竊盜罪；就如犯罪事實一(三)所示之犯行，則係
    犯刑法第321 條第1項第2款之踰越安全設備竊盜罪（依最高
    法院27年上字第1887號判例意旨：【毀越門扇而入室行竊，
    其越入行為即屬侵入住宅，已結合於所犯加重竊盜之罪質中
    ，無更行構成侵入住宅罪之理。】本案被告無故侵入丙○○
    住宅之行為，自不另論以刑法第306條第1項之無故侵入住宅
    罪，應予說明）。被告先後3 次竊盜犯行，時間緊接，觸犯
    構成要件相同之罪名，顯係基於概括犯意反覆為之，為連續
    犯，應依修正前刑法第56條之規定，論以情節較重之踰越安
    全設備竊盜罪一罪，並加重其刑。至檢察官雖僅就如犯罪事
    實欄一(一)、(二)所示之犯行起訴，惟如犯罪事實欄一(三)所示之
    竊盜犯行，既與前開已起訴部分，具有連續犯裁判上一罪之
    關係，基於審判不可分之原則，均應為起訴效力所及，且亦
    經公訴檢察官當庭擴張犯罪事實，本院自應併予審究。又裁
    判上一罪，其一部分犯罪，既已因案被發覺，雖在檢察官或
    司法警察官訊問中，再陳述未發覺部分之犯罪行為，亦不符
    合自首減輕其刑之要件。本件如犯罪事實欄一(二)、(三)所示之
    竊盜犯行，均係經被害人報警後由警方循線查獲，雖被告另
    供出如犯罪事實欄一(一)所示之竊盜犯行係其所為，惟關於此
    部分，亦不符合自首減輕之規定，附此敘明。
四、被告有如犯罪事實欄所載之前案紀錄，此有臺灣高等法院被
    告前案紀錄表在卷可按，被告於受有期徒刑之執行完畢後，
    5 年以內再犯有期徒刑以上之罪，為累犯，應依修正前刑法
    第47條規定加重其刑，並遞加之。爰審酌被告正值壯年，竟
    不思以正途賺取財物，意欲不勞而獲，而多次侵害他人之財
    產權，動機不佳；且為達行竊目的而侵入他人住宅，亦影響
    他人居家安寧；又除乙○○遭竊之金牌因被告當場遭查獲而
    得以追回外，其餘被告所竊之金牌均已遭被告變賣，而被告
    迄未對被害人加以賠償；惟被告犯後尚能坦承犯行，態度良
    好，以及被告入獄執行前無業，教育程度為國中畢業等一切
    情狀，量處如主文所示之刑，以示警惕。
據上論斷，應依刑事訴訟法第273 條之1 第1 項、第299 條第1
項前段，刑法第2條第1項前段、第321 條第1項第2款、修正前刑
法第56條、第47條，判決如主文。
本案經檢察官陳重言到庭執行職務。
中    華    民    國    95    年    11    月    28    日
                  刑事第十三庭  法  官  李明益
以上正本證明與原本無異。
如不服本判決，應於判決送達後10日內向本院提出上訴狀（應抄
附繕本）。告訴人或被害人如對於本判決不服者，應具備理由請
求檢察官上訴，其上訴期間之計算係以檢察官收受判決正本之日
期為準。
                                書記官  劉穗筠
中    華    民    國    95    年    11    月    28    日
附錄法條：刑法第321 條第1項第2款。
中華民國刑法第321條
（加重竊盜罪）
犯竊盜罪而有左列情形之一者，處 6 月以上、 5 年以下有期徒
刑：
一  於夜間侵入住宅或有人居住之建築物、船艦或隱匿其內而犯
    之者。
二  毀越門扇、牆垣或其他安全設備而犯之者。
三  攜帶兇器而犯之者。
四  結夥三人以上而犯之者。
五  乘火災、水災或其他災害之際而犯之者。
六  在車站或埠頭而犯之者。
前項之未遂犯罰之。


司法院資訊處製作；財團法人民間司法改革基金會備份。
